【裁判字號】    95,易,1373
【裁判日期】    951030
【裁判案由】    竊盜
【裁判全文】
臺灣桃園地方法院刑事判決              95年度易字第1373號
公  訴  人  臺灣桃園地方法院檢察署檢察官
被      告  甲○○
上列被告因竊盜案件，經檢察官提起公訴（九十五年度偵字第一
四一二二號），被告於本院準備程序進行中，就被訴事實為有罪
之陳述，經本院告知簡式審判程序意旨，並聽取公訴人及被告之
意見後，本院合議庭裁定依簡式審判程序審理，本院判決如下：
    主  文
甲○○連續結夥三人以上毀壞門扇於夜間侵入住宅竊盜，累犯，
處有期徒刑壹年陸月。
    事  實
一、甲○○前因妨害風化及竊盜案件，經法院判處有期徒刑五年
    二月、五月，並定應執行刑為五年四月確定，於民國九十一
    年十一月五日假釋出獄，同年月十二日縮刑期滿執行完畢。
    詎甲○○仍不知悛悔，基於意圖為自己不法所有之概括犯意
    ，由其一人獨自或夥同與其有犯意聯絡之姓名年籍不詳、綽
    號「小杰」、「阿富」之成年人，先後於附表所示之時、地
    ，以附表所示之方式竊得如附表所示之物，編號一部分贓物
    ，由甲○○個人由不詳管道出售得款花用，編號三至七之贓
    物則由「小杰」負責變賣，得款由甲○○、「小杰」、「阿
    富」朋分。嗣因甲○○不欲繼續與「小杰」、「阿富」配合
    行竊，「小杰」、「阿富」遂電洽被害人庚○○，要求庚○
    ○提出新臺幣（下同）三萬元之代價，即告知係何人竊取其
    物品，庚○○因亟欲取回失竊物品而依約付款，並依小杰提
    供之線索，循線在桃園縣中壢市○○○路一五一號五樓之二
    十六之甲○○租屋處內，起獲未及變賣之贓物，始悉上情。
二、案經桃園縣政府警察局中壢分局報請臺灣桃園地方法院檢察
    署檢察官偵查起訴。
    理  由
一、程序部分：本件被告甲○○所犯係死刑、無期徒刑或最輕本
    刑為三年以上有期徒刑以外之罪，其於準備程序中就被訴事
    實為有罪之陳述，經本院告知簡式審判程序之旨，並聽取當
    事人意見後，經本院合議庭依刑事訴訟法第二百七十三條之
    一第一項規定裁定由受命法官獨任進行簡式審判程序，合先
    敘明。
二、上揭事實業據被告甲○○坦承不諱，並據被害人戊○○、己
    ○○○、丁○○、張智凱、庚○○、丙○○、乙○○分別於
    警詢及檢察官偵查中指述甚詳，並有贓物認領保管單、扣押
    物品清單等件在卷可佐，被告前開自白堪認與事實相符，本
    件事證明確，被告犯行堪以認定。
三、按刑法及刑法施行法部分條文業經修正公布，並均於九十五
    年七月一日施行（修正前刑法以下簡稱舊法；修正後刑法以
    下簡稱新法）。其中刑法第二條第一項之規定，係規範行為
    後法律變更所生新舊法律比較適用之準據法，於新法施行後
    ，應適用新法第二條第一項規定之從舊從輕原則為比較，且
    應就罪刑有關之共犯、未遂犯、連續犯、牽連犯、結合犯，
    以及累犯加重，自首減輕暨其他法定加減原因（如身分加減
    ）與加減例等一切情形，綜其全部之結果而為比較後，整個
    之適用，不能割裂而分別適用有利益之條文（最高法院九十
    五年五月二十三日刑事庭第八次會議決議意旨參照）。查
    本件被告行為後，相關刑法規定變更如下：
  (一)關於連續犯部分，舊法第五十六條：「連續數行為而犯同一
    之罪名者，以一罪論，但得加重其刑至二分之一」，於新法
    中業經刪除，意即新法就數犯罪行為所成立之數罪名，原則
    係採分論併罰之方式處斷。
  (二)關於正犯之要件部分，舊法第二十八條規定：「二人以上共
    同實施犯罪之行為者，皆為正犯。」，新法則修正為：「二
    人以上共同實行犯罪之行為者，皆為正犯。」
  (三)關於累犯之要件部分，舊法第四十七條規定：「受有期徒刑
    之執行完畢，或受無期徒刑或有期徒刑一部之執行而赦免後
    ，五年以內再犯有期徒刑以上之罪者，為累犯，加重本刑至
    二分之一。」，新法第四十七條第一項則修正為：「受徒刑
    之執行完畢，或一部之執行而赦免後，五年以內故意再犯有
    期徒刑以上之罪者，為累犯，加重本刑至二分之一。」
  (四)經綜合比較，關於正犯及累犯要件修正部分，無論適用新舊
    法，被告均成立加重竊盜罪之共同正犯及累犯，關於連續犯
    修正部分，舊法論以一罪，自較新法數罪分論併罰為有利，
    是本件應依新法第二條第一項前段之規定，適用舊法之規定
    論處。
四、核被告附表編號一之所為，係犯刑法第三百二十條第一項之
    竊盜罪；附表編號二之所為，係犯刑法第三百二十一條第一
    項第二款、第四款之結夥三人以上毀壞安全設備竊盜罪；附
    表編號三、四、六之所為，係犯刑法第三百二十一條第一項
    第四款之結夥三人以上竊盜罪；附表編號五之所為，係犯刑
    法第三百二十一條第一項第一款、第二款、第四款之結夥三
    人以上毀壞門扇於夜間侵入住宅竊盜罪；附表編號七之所為
    ，係犯刑法第三百二十一條第一項第二款、第四款之結夥三
    人以上踰越安全設備竊盜罪。起訴書於犯罪事實及附表部分
    ，已載明被告結夥三人、於夜間侵入住宅、由窗戶之安全設
    備攀爬進入盜所等加重情節（被告於竊盜時破壞窗戶及大門
    門鎖等情節則有漏未記載），是起訴書所記載起訴法條為刑
    法第三百二十條之竊盜罪，顯有違誤，惟業經蒞庭實行公訴
    之檢察官當庭更正，本院自應依法審酌。被告就附表編號二
    至七之犯行，與「小杰」、「阿富」有犯意聯絡、行為分擔
    ，均為共同正犯；又被告所犯上開各罪，時間緊接、手法相
    類，又觸犯同一構成要件之罪，顯係基於概括犯意為之，為
    連續犯，應依舊法第五十六條，從一重之結夥三人以上毀壞
    門扇於夜間侵入住宅竊盜罪論，並加重其刑。被告有前揭犯
    罪科刑及執行完畢之紀錄，有臺灣高等法院被告前案紀錄表
    在卷可稽，被告於有期徒刑執行完畢後五年內，再犯本件有
    期徒刑以上之罪，為累犯，應依舊法第四十七條於連續犯規
    定加重後遞加重其刑。爰審酌被告之素行、犯罪動機、情節
    、次數、所生危害、犯後態度等一切情狀，量處如主文所示
    之刑。
據上論斷，應依刑事訴訟法第二百九十九條第一項前段、第二百
七十三條之一第一項，修正後刑法第二條第一項前段，刑法第三
百二十一條第一項第一款、第二款、第四款，修正前刑法第二十
八條、第五十六條、第四十七條判決如主文。
本案經檢察官蔡宜均到庭執行任務。
中    華    民    國    95    年    10    月    30    日
                  刑事第八庭    法  官  袁雪華
上正本證明與原本無異。
如不服本判決，應於判決送達後10日內向本院提出上訴狀（應附
繕本），上訴於臺灣高等法院。
                                書記官  邱仲騏
中    華    民    國    95    年    10    月    30    日
附錄本案論罪科刑之法條：
中華民國刑法第321條第1項
（加重竊盜罪）
犯竊盜罪而有左列情形之一者，處 6 月以上、 5 年以下有期徒
刑：
一  於夜間侵入住宅或有人居住之建築物、船艦或隱匿其內而犯
    之者。
二  毀越門扇、牆垣或其他安全設備而犯之者。
三  攜帶兇器而犯之者。
四  結夥三人以上而犯之者。
五  乘火災、水災或其他災害之際而犯之者。
六  在車站或埠頭而犯之者。
附表：
┌──┬──────┬──────────┬─────────┬────┬──────┐
│編號│  犯罪時間  │   犯  罪  地  點   │竊盜方式及所得財物│被害人  │   備  註   │
├──┼──────┼──────────┼─────────┼────┼──────┤
│ 1  │95年4月10日 │桃園縣中壢市○○街46│甲○○徒手於牆頭拆│天生大贏│本件係甲○○│
│    │凌晨2時     │號「天生大贏家」社區│卸錄影監視器鏡頭3 │家社區  │個人犯案    │
│    │            │                    │具                │        │（贓物均未尋│
│    │            │                    │                  │        │獲）        │
├──┼──────┼──────────┼─────────┼────┼──────┤
│ 2  │95年5月29日 │桃園縣中壢市五權里3 │「小杰」打破窗戶後│己○○○│本件係甲○○│
│    │下午5時許   │鄰上三座屋36之31號1 │進入，竊得套房鑰匙│        │與小杰、阿富│
│    │            │樓103 室            │20餘支（毀損及侵入│        │共同犯案    │
│    │            │                    │住宅部分未據告訴）│        │（尋獲7 支鑰│
│    │            │                    │                  │        │匙）        │
├──┼──────┼──────────┼─────────┼────┼──────┤
│ 3  │95年5月29日 │桃園縣中壢市五權里3 │「小杰」竊得上開套│丁○○  │共犯情形同上│
│    │下午5時許   │鄰上三座屋36之31號1 │房鑰匙後，將505 室│        │（贓物均未尋│
│    │            │樓505 室            │鑰匙交由甲○○開門│        │獲）        │
│    │            │                    │進入，竊得電腦主機│        │            │
│    │            │                    │、液晶螢幕、數據機│        │            │
│    │            │                    │、硬碟、硬碟外接盒│        │            │
│    │            │                    │（侵入住宅部分未據│        │            │
│    │            │                    │告訴）            │        │            │
├──┼──────┼──────────┼─────────┼────┼──────┤
│ 4  │95年6 月5 日│桃園縣中壢市○○街34│甲○○以不詳方式開│張智凱  │共犯情形同上│
│    │下午2時許   │號5 樓609 室        │門進入，竊得液晶螢│        │（尋獲行動電│
│    │            │                    │幕、行動電話、光碟│        │話、太陽眼鏡│
│    │            │                    │機、燒錄機、翻譯機│        │）          │
│    │            │                    │、太陽眼鏡、手錶（│        │            │
│    │            │                    │侵入住宅部分未據告│        │            │
│    │            │                    │訴）              │        │            │
├──┼──────┼──────────┼─────────┼────┼──────┤
│ 5  │95年6 月6 日│桃園縣中壢市○○路  │甲○○以不詳方式破│庚○○  │共犯情形同上│
│    │晚間8時許   │137 號9 樓之12      │壞大門門鎖，竊得現│        │（尋獲黃寶石│
│    │            │                    │金、美金外幣、金項│        │戒指、鑽戒、│
│    │            │                    │鍊、金手鍊、金戒指│        │化妝品禮盒、│
│    │            │                    │、黃寶石戒指、鑽戒│        │香水禮盒、皮│
│    │            │                    │、存摺、信用卡、提│        │包、皮夾、老│
│    │            │                    │款卡、身分證、印章│        │三彩古玉）  │
│    │            │                    │、汽車鑰匙、電腦1 │        │            │
│    │            │                    │組、化妝品禮盒、香│        │            │
│    │            │                    │水禮盒、皮包、皮夾│        │            │
│    │            │                    │、老三彩古玉（毀損│        │            │
│    │            │                    │部分未據告訴）    │        │            │
├──┼──────┼──────────┼─────────┼────┼──────┤
│ 6  │95年6 月9 日│桃園縣中壢市○○街  │甲○○以不詳方式開│丙○○  │共犯情形同上│
│    │下午6 時許  │140 號7 樓9 室      │啟房門後進入，竊得│        │（贓物均未尋│
│    │            │                    │燒錄機、行動電話（│        │獲）        │
│    │            │                    │侵入住宅部分未據告│        │            │
│    │            │                    │訴）              │        │            │
├──┼──────┼──────────┼─────────┼────┼──────┤
│ 7  │95年6月15日 │桃園縣中壢市○○○街│甲○○由頂樓爬下後│乙○○  │共犯情形同上│
│    │上午7時許   │12 之3號6 樓        │，再開窗爬入，竊得│        │（尋獲行動電│
│    │            │                    │身分證、健保卡、行│        │話4 支、戒指│
│    │            │                    │動電話、存摺、金融│        │1只）       │
│    │            │                    │卡、戒指（侵入住宅│        │            │
│    │            │                    │部分未據告訴）    │        │            │
└──┴──────┴──────────┴─────────┴────┴──────┘


司法院資訊處製作；財團法人民間司法改革基金會備份。
